臺灣屏東地方法院刑事判決　　　　　　　94年度簡上字第5號
　　上　訴　人　臺灣屏東地方法院檢察署檢察官
　　被　　　告　丙○○　男　2.
上列上訴人因被告傷害等案件，不服本院簡易庭於中華民國93
年11月30日所為之93年度簡字第1395號第一審判決（聲請簡易判
決處刑案號：93年度偵字第2348號），本院判決如下：
    主  文
原判決撤銷。
丙○○教唆傷害人之身體，處拘役伍拾玖日，如易科罰金，以參
佰元折算壹日。
　　事  實
一、丙○○因懷疑甲○○於民國93年2月1日凌晨4時20分許，前
    來其所經營之星宿卡拉ＯＫ店砸店毀物，並打傷店內人員，
    旋教唆本無傷害及毀損犯意之綽號「阿南」成年男子，前去
    教訓甲○○，致該「阿南」男子於同日凌晨5時30分許，夥
    同10餘位姓名不詳之成年男子共同駕駛丙○○所有之車牌號
    碼9900─JP號自用小客車等車輛前往屏東市○○街200號甲○○住處，後見甲○○甫駕駛其祖母乙○○所有之車牌號碼
    6616- GQ號（起訴書誤載為CQ，應予更正）自用小客車返家
    ，即不分青紅皂白，分持鋁製球棒上前共同毆打甲○○全身
    ，並損壞該小客車之所有車窗玻璃、前方大燈、引擎蓋、左
    右二側車門之門鈑，致甲○○受有頭部外傷併腦水腫、右肩
    前臂及後背多處挫傷、左腳踝挫傷、外傷性蜘蛛膜下腔出血
    、頸椎損傷、枕部挫傷、頸部挫傷、血腫等傷害，嗣經甲○○報警處理，警方依甲○○所提供之行凶者駕駛車輛之車牌
    號碼循線查獲。
二、案經甲○○、乙○○訴請屏東縣警察局屏東分局報請臺灣屏
    東地方法院檢察署檢察官偵查起訴。
    理  由
一、訊據被告丙○○對右揭犯罪事實坦承不諱，核與告訴人甲○○、乙○○2人指訴情節相符，並有證人王怡憲證詞可證，
    及寶健、枋寮、安泰醫院出具之診斷證明書、高都汽車股份
    有限公司（以下稱高都公司）汽車修理估價單各1紙、現場
    照片6幀附卷可稽。事證明確，被告罪行洵堪認定。
二、核被告所為，係犯刑法第277條第1項、第354條之傷害、毀
    損罪。被告唆使本無傷害及毀損犯意之「阿南」成年男子等
    人因此犯傷害、毀損2罪，為刑法第29條第1項、第2項之教
    唆犯，應依其所教唆之罪處罰之。又按以1個教唆行為唆使
    殺害甲、乙2人，既係侵害2個法益，自應成立想像競合犯，
    且不因正犯係以1個行為或數行為實施殺人行為而受影響（
    最高法院32年上字第111號判例、80年度台上字第1511號判
    決均採相同意見），從而本案被告以1教唆行為，唆使他人
    為傷害及毀損犯行，係侵害2個法益，自應成立想像競合犯
    ，從較重之傷害罪處斷。
三、原審據以論罪科刑，固非無見，惟查原判決認：被告係犯傷
    害、毀損2罪，該2罪間有方法目的之牽連關係，參諸前揭最
    高法院判例之意旨，原審此部分之認定顯有未洽。另被告現
    已與告訴人達成民事和解，有和解書1紙在卷足憑，此部分
    亦為原審漏未審酌，故檢察官上訴意旨指摘原判決不當，為
    有理由，自應由本院將原判決撤銷改判。爰審酌被告犯後已
    坦認犯行，態度良好，且被告於肇事後，業已與告訴人達成
    民事和解，將損害賠償金額清償完畢（有和解書及轉帳收據
    在卷可稽）等一切情狀，量處如主文第2項所示之刑，並諭
    知易科罰金之折算標準，以資懲儆。
據上論斷，應依刑事訴訟法第455之1第1項、第3項、第369條第
1項前段、第364條，刑法第29條第1項、第2項、第277條第1項、
第354條、第55條、第41條第1項前段，罰金罰鍰提高標準條例第
1條前段、第2條，判決如主文。
本案經檢察官葉容芳到庭執行職務
中      華      民      國   94  年    4  月    7     日
                              刑事第六庭
                                    審判長法  官  石家禎
                                          法  官  許心
                                          法  官  林家聖
以上正本證明與原本無異。
不得上訴。
中      華      民      國   94  年    4  月    7     日
                                          書記官  魏慧夷
附錄本判決論罪之法條：
中華民國刑法第277條第1項
(普通傷害罪)
傷害人之身體或健康者，處 3 年以下有期徒刑、拘役或 1 千元
以下罰金。
中華民國刑法第354條
毀棄、損壞前二條以外之他人之物或致令不堪用，足以生損害於
公眾或他
人者，處 2 年以下有期徒刑、拘役或 500 元以下罰金。
